Minutes et répertoires du notaire Nicolas FREMYN, 12 février 1751 - 3 mars 1761 (étude XVII)
Archives nationales
- Minutes de Nicolas FREMYN, 12 février 1751 - 3 mars 1761; MC/ET/XVII/797 - MC/ET/XVII/857
  - Minutes. 1751, juillet - août, juillet - août 1751; MC/ET/XVII/799
    - Mariage., 28 août 1751; MC/ET/XVII/799
      Nom, qualité: (M.) Delahaye, Jean Claude.
      Profession: parfumeur (compagnon).
    - Union de créanciers, atermoiement., 29 août 1751; MC/ET/XVII/799
      Nom, qualité: (M.) Maillier, Etienne.
      convention
    - Mariage., 30 août 1751; MC/ET/XVII/799
      Nom, qualité: (M.) Relas, Nicolas.
      Nom, qualité: (Mme ou Mlle) Ragot, Renee Ursule.
      Nom, qualité: (M.) Gralin, Michel.
      Profession: gagne-denier
    - Cautionnement, bail judiciaire, seigneurie, Fayole-en-Angoumois., 30 août 1751; MC/ET/XVII/799
      Nom, qualité: (M.) Bareau, Jacques.
      Domicile: Angouleme.
      Nom, qualité: (M.) Couturier Du Chatelard, Jean Francois.
      Profession: officier des insinuations ecclesiastiques.
    - Succession, renonciation., 31 août 1751; MC/ET/XVII/799
      Nom, qualité: (M.) Baron, Louis.
      Nom, qualité: (Mme ou Mlle) Moulin, Marie.
    - Transport, créance., 31 août 1751; MC/ET/XVII/799
      Nom, qualité: (M.) Lambert, Olry.
      État civil: juif.
      Domicile: Metz.
      Nom, qualité: (M.) Villain, Andre.
    - Succession, renonciation à communaute., 31 août 1751; MC/ET/XVII/799
      Nom, qualité: (Mme ou Mlle) Monnerat, Marie Marguerite.
      Nom, qualité: (M.) Henin de Balois, Jean Baptiste (chevalier).
      Profession: grand maitre des eaux et forets.
      Domicile: Poitiers
    - Quittance., 31 août 1751; MC/ET/XVII/799
      Nom, qualité: (Mme ou Mlle) Boucher, Marie.
      Nom, qualité: (M.) Bigouret, Charles.
      Nom, qualité: (M.) Polet, Jean Baptiste.
    - Comparution., 31 août 1751; MC/ET/XVII/799
      Profession: chapelain du roi
  - Minutes. 1751, septembre - octobre, septembre - octobre 1751; MC/ET/XVII/800
    - Quittance., 1er septembre 1751; MC/ET/XVII/800
      Nom, qualité: (M.) Greban de Saint-Germain, Jacques Benigne.
    - Rente, quittance de rachat., 1er septembre 1751; MC/ET/XVII/800
      Nom, qualité: (Mme ou Mlle) Morel, Genevieve.
      Nom, qualité: (M.) Henin de Balois, Jean Baptiste.
    - Rente, constitution., 1er septembre 1751; MC/ET/XVII/800
      Nom, qualité: (M.) Pinteville d' Escury, Antoine Jerome Louis (chevalier).
    - Cautionnement, bail judiciaire srie, Pont., 2 septembre 1751; MC/ET/XVII/800
      Nom, qualité: (M.) Pillon, Jean Etienne.
    - Quittance., 2 septembre 1751; MC/ET/XVII/800
      Nom, qualité: (Mme ou Mlle) Delarue, Marie Anne.
      Profession: relieur et doreur de livres.
      Nom, qualité: (M.) Dauvergne, Nicolas Remy.
      Profession: relieur (maître).
    - Quittance., 2 septembre 1751; MC/ET/XVII/800
      Nom, qualité: (Mme ou Mlle) Corvoisier de, Antoinette Renee.
      Nom, qualité: (M.) Prouvensal de Roussillon, Jean Dominique.
      Profession: oficier.
    - Cautionnement, bail judiciaire fief, Goufrancourt-en-Santerre., 2 septembre 1751; MC/ET/XVII/800
      Nom, qualité: (M.) Ozenne de Basville, Jean.
      Profession: abbe commendataire.
      Domicile: Meymac ou Maymac (Corrèze).
      Nom, qualité: (M.) Quentin, Macoult.
      Domicile: Lihons-en-Santerre.
    - Rente, constitution., 3 septembre 1751; MC/ET/XVII/800
      Nom, qualité: (Mme ou Mlle) Quesnel, Marie Madeleine.
      Nom, qualité: (M.) Jaunay, Pierre (écuyer).
      État civil: ecede.
      Nom, qualité: (M.) Baron, Antoine.
      Profession: greffier de la chancellerie du palais.
    - Transaction., 4 septembre 1751; MC/ET/XVII/800
      Nom, qualité: (M.) Anguille de Conde de La Niverdiere, Mathieu Pierre.
      Profession: commissaire provincial des guerres.
      Domicile: Tours.
      Nom, qualité: (M.) Serrault Duplessis, Joseph Jean Baptiste Francois.
      Profession: garde du corps du roi.
      Domicile: Choue (Loir-et-Cher)
    - Bail, maison, Charenton., 5 septembre 1751; MC/ET/XVII/800
      Nom, qualité: (M.) Lebrun, Jean Francois.
      Profession: menuisier (maître).
      Nom, qualité: (M.) Jolly, Vincent.
    - Rente, titre nouvel., 5 septembre 1751; MC/ET/XVII/800
      Nom, qualité: (M.) Bertrand, Jean.
      Domicile: Fotenay-sous-Bois.
    - Rente, constitution., 6 septembre 1751; MC/ET/XVII/800
      Profession: maitre d'ecole.
      Nom, qualité: (M.) Orleans D', Jean Baptiste.
    - Depot de pieces., 6 septembre 1751; MC/ET/XVII/800
      Nom, qualité: (Mme ou Mlle) Boissel d' Arville, Augustine Catherine.
      Nom, qualité: (M.) Albert D', Antoine (marquis de foz).
    - Union de créanciers, transaction., 6 septembre 1751; MC/ET/XVII/800
      Nom, qualité: (M.) Chevallier, Michel.
      Profession: faiencier (maître).
    - Quittance., 6 septembre 1751; MC/ET/XVII/800
      Nom, qualité: (M.) Cuvier de Montsoury, Simon.
      Profession: lieutenant des gardes francaises.
      Domicile: Poissy.
    - Quittance., 7 septembre 1751; MC/ET/XVII/800
      Nom, qualité: (M.) Noblet de Romery, Louis Antoine.
    - Rente, titre nouvel., 8 septembre 1751; MC/ET/XVII/800
      Nom, qualité: (M.) Moreau, Philippe.
      Domicile: Fontenay.
    - Procuration, depot., 9 septembre 1751; MC/ET/XVII/800
      Nom, qualité: (M.) Becquin, Philippe.
      Profession: lieutenat general criminel.
      Domicile: Ponthieu (sénéchaussee).
    - Cautionnement, bail judiciaire maisons, Saint-Germain-en-Laye., 9 septembre 1751; MC/ET/XVII/800
      Nom, qualité: (M.) Devaux, Nicolas Ferdinand.
      Profession: frotteur (marchand).
      Nom, qualité: (M.) Danet, Michel.
    - Cautionnement, bail judiciaire maison, Paris, rue de la Lune., 9 septembre 1751; MC/ET/XVII/800
      Nom, qualité: (Mme ou Mlle) Barliee, Anne.
      Nom, qualité: (M.) Herbault, Hubert.
      Profession: marbrier.
    - Rente viagere, constitution., 9 septembre 1751; MC/ET/XVII/800
      Nom, qualité: (M.) Fluelles de, Germain Christophe (marquis de bregy).
      Nom, qualité: (Mme ou Mlle) Asimbergt, Marie Madeleine.
    - Quittance., 10 septembre 1751; MC/ET/XVII/800
      Nom, qualité: (M.) Aubeterre D', Jean Jacques (comte).
    - Quittance., 10 septembre 1751; MC/ET/XVII/800
      Nom, qualité: (M.) Boullenois, Louis.
      Nom, qualité: (M.) Preaux de, Joseph Francois (marquis)
    - Quittance., 10 septembre 1751; MC/ET/XVII/800
      Nom, qualité: (M.) Aubeterre D', Jacques (comte).
    - Declaration., 11 septembre 1751; MC/ET/XVII/800
      Profession: régisseur des sasies reelles.
      Nom, qualité: (Mme ou Mlle) Charveys, Marie Anne.
    - Quittance., 11 septembre 1751; MC/ET/XVII/800
      Nom, qualité: (M.) Letouf de Pradines de, Francois (comte de pradines).
      Domicile: Rotheleux-Pres-Clermont (Oise).
      Nom, qualité: (M.) Saint-Felix de, Joseph (comte).
    - Mariage., 12 septembre 1751; MC/ET/XVII/800
      Nom, qualité: (M.) Edeline, Joseph.
      Nom, qualité: (Mme ou Mlle) Pelletier, Marguerite
    - Apprentissage, métier tondeur-presseur de draps, Paris., 12 septembre 1751; MC/ET/XVII/800
      Nom, qualité: (M.) Mole, Jean.
      Nom, qualité: (M.) Normand, Nicolas.
      Profession: tondeur-presseur de draps.
    - Obligation., 13 septembre 1751; MC/ET/XVII/800
      Nom, qualité: (M.) Legros, Michel (bourgeois d' Orléans).
      Nom, qualité: (M.) Graillet de Baine, Nicolas (écuyer).
    - Quittance., 14 septembre 1751; MC/ET/XVII/800
      Nom, qualité: (M.) Lejuge de Loigny, Francois (chevalier).
    - Apprentissage, métier papetier, Paris., 14 septembre 1751; MC/ET/XVII/800
      Nom, qualité: (M.) Tiercelin, Francois Nicolas.
      Nom, qualité: (M.) Coubray, Antoine.
      Profession: papetier (maître).
    - Quittance., 15 septembre 1751; MC/ET/XVII/800
      Nom, qualité: (Mme ou Mlle) Froulay de Tesse, Marthe Henriette.
    - Cautionnement, bail judiciaire maison, Paris, grande Rue du Faubourg-St-Laurent., 15 septembre 1751; MC/ET/XVII/800
      Profession: miroitier (maître).
    - Quittance., 15 septembre 1751; MC/ET/XVII/800
      Nom, qualité: (M.) Lucatte, Pierre.
    - Quittance., 15 septembre 1751; MC/ET/XVII/800
      Nom, qualité: (M.) Rivot, Charles.
      Profession: procureur du roi.
      Domicile: Provins (marechaussee).
      Nom: (personne morale) Caisses Des Saisies Reelles
    - Obligation., 15 septembre 1751; MC/ET/XVII/800
      Nom, qualité: (M.) Durant de Belguise, Nicolas.
      Profession: conseiller du roi,receveur général des finances de généralité.
      Domicile: Soissons.
      Nom, qualité: (M.) Horry, Jean.
    - Cautionnement, bail judiciaire seigneurie, Lormieres., 16 septembre 1751; MC/ET/XVII/800
      Nom, qualité: (M.) Roussel, Jacques Claude (bourgeois de Paris).
      Nom, qualité: (M.) Houdant, Francois (bourgeois de Paris).
    - Quittance., 16 septembre 1751; MC/ET/XVII/800
      Nom, qualité: (Mme ou Mlle) Leroy, Anne.
    - Cautionnement, bail judiciaire srie, Flaix., 17 septembre 1751; MC/ET/XVII/800
      Nom, qualité: (M.) Gaudon, Jacques.
      Profession: regratier.
      Domicile: Lailly-en-Val (Loiret).
      Nom, qualité: (M.) Piault, Florent.
      Domicile: Flaix.
    - Succession, p-v., 17 septembre 1751; MC/ET/XVII/800
      Nom, qualité: (M.) Tairet, Nicolas.
    - Vente, ratification, baraque, Versailles, nouvelles Halles., 18 septembre 1751; MC/ET/XVII/800
      Nom, qualité: (M.) Robinet de Guenon, Pierre.
      Nom, qualité: (M.) Galliot, Antoine.
      Profession: marechal de la compagnie des chevaux-legers
    - Donation, especes., 18 septembre 1751; MC/ET/XVII/800
      Nom, qualité: (Mme ou Mlle) Pelart, Marie Genevieve.
      Nom, qualité: (M.) Belard, Louis.
      Profession: officier sur la vallee.
      Nom, qualité: (Mme ou Mlle) Pelard, Therese.
      donation
    - Main-levee., 18 septembre 1751; MC/ET/XVII/800
      Nom, qualité: (Mme ou Mlle) Grossaint, Jeanne.
      Nom, qualité: (M.) Gandier, Jacques.
    - Desistement, appel., 18 septembre 1751; MC/ET/XVII/800
      Profession: procureurau Châtelet.
    - Quittance., 18 septembre 1751; MC/ET/XVII/800
      Nom, qualité: (Mme ou Mlle) Lienart, Therese.
      Nom, qualité: (M.) Boucard, Etienne.
    - Donation, effets mobiliers., 19 septembre 1751; MC/ET/XVII/800
      Nom, qualité: (Mme ou Mlle) Blaise, Jeanne.
      Nom, qualité: (M.) Baptiste, Francois.
    - Procuration, depot., 20 septembre 1751; MC/ET/XVII/800
      Nom, qualité: (Mme ou Mlle) Benoist de La Barre, Elisabeth.
      Domicile: Gaubertin (Loiret).
      Nom, qualité: (M.) Goix, Edme.
      Profession: commis au greffe de la grand chambre.
    - Procuration, depot., 20 septembre 1751; MC/ET/XVII/800
      Nom, qualité: (M.) Labarre de, Andre Henri Benoit.
      Domicile: Vannes.
      Nom, qualité: (M.) Colin de Saint-Marc, Marc Hubert (écuyer).
    - Notoriete, nom., 20 septembre 1751; MC/ET/XVII/800
      Nom, qualité: (M.) Cadicq, Albert Joseph (bourgeois de Paris)
    - Mariage., 20 septembre 1751; MC/ET/XVII/800
      Nom, qualité: (M.) Vallee, Laurent Paul.
      Profession: tailleur d'habits (maître).
      Nom, qualité: (M.) Hervy, Marie Madeleine Therese.
    - Succession, dépôt de pieces., 20 septembre 1751; MC/ET/XVII/800
      Nom, qualité: (M.) Custode, Louis.
      Profession: manufacturir en faience (marchand).
      Domicile: Nevers
    - Obligation., 21 septembre 1751; MC/ET/XVII/800
      Nom, qualité: (M.) Goigny, Lienard.
      Profession: coutiriere en habits d'homme.
    - Don mutuel., 22 septembre 1751; MC/ET/XVII/800
      Nom, qualité: (M.) Deletra, Ignace.
      Nom, qualité: (Mme ou Mlle) Volot, Anne.
    - Quittance., 22 septembre 1751; MC/ET/XVII/800
      Nom, qualité: (M.) Andre Dit Saint-Andre, Etienne.
      Profession: soldat de la marine.
      Domicile: Bayonne.
      Nom, qualité: (M.) Michelin, Guillaume (bourgeois de Paris).
    - Inventaire après décès de Geneviève Françoise Demay, épouse de Michel Blandin., 22 septembre 1751; MC/ET/XVII/800
      Nom, qualité: (Mme ou Mlle) Demay, Geneviève Françoise.
      Nom, qualité: (M.) Blandin, Michel.
      Profession: voiturier par eau.
      inventaire après décès; Demay, Geneviève Françoise; Blandin, Michel
    - Testament, depot., 22 septembre 1751; MC/ET/XVII/800
      Nom, qualité: (Mme ou Mlle) Destouches, Edmee.
      État civil: ecedee.
      Nom, qualité: (M.) Thomas, Pierre.
      testament; dépôt de pièces
    - Mariage., 23 septembre 1751; MC/ET/XVII/800
      Nom, qualité: (Mme ou Mlle) Gervy, Edmee.
    - Quittance., 24 septembre 1751; MC/ET/XVII/800
      Nom, qualité: (M.) Hogu de La Sauverie, Nicolas Francois (seigneur de fargot).
      Domicile: Vendome.
      Nom, qualité: (M.) Leboeuf, Ande (écuyer).
    - Rente sur le roi, transport, emprunt 1721., 24 septembre 1751; MC/ET/XVII/800
      Nom, qualité: (M.) Brillon de Beaulieu, Francois.
      Profession: major de dragons.
      Nom, qualité: (M.) David, Pierre (bourgeois de Paris).
    - Rente, constitution., 24 septembre 1751; MC/ET/XVII/800
      Nom, qualité: (M.) Brusle, Francois.
      Profession: trésorierde France.
      Domicile: Paris (généralité).
      Domicile: Vendome
    - Succession, notoriete., 24 septembre 1751; MC/ET/XVII/800
      Nom, qualité: (M.) Tronchet, Jean.
    - Procuration, depot., 25 septembre 1751; MC/ET/XVII/800
      Nom, qualité: (M.) Lausseure, Francois.
      Domicile: Villepreux.
      Nom, qualité: (Mme ou Mlle) Drouard, Barre.
      Nom, qualité: (M.) Boussu, Jacqus.
      Profession: facteur de clavecins
    - Rente, quittance de rachat., 25 septembre 1751; MC/ET/XVII/800
      Nom, qualité: (Mme ou Mlle) Gressier, Simone Jeanne.
      Nom, qualité: (M.) Maigret, Philippe Bernard.
      Nom, qualité: (M.) Brusle, Claude Francois.
      Domicile: Paris (généralité)
    - Inventaire après décès de François Jeaurat., 27 septembre 1751; MC/ET/XVII/800
      Nom, qualité: (M.) Jeaurat, François (bourgeois de Paris).
      inventaire après décès; Jeaurat, François
    - Quittance., 28 septembre 1751; MC/ET/XVII/800
      Nom, qualité: (Mme ou Mlle) Delorme, Francoise Claude.
      Profession: lieutenant general civil criminel et de police.
      Nom, qualité: (M.) Barat, Georges.
      Profession: huissier à cheval (ancien)
    - Main-levee., 28 septembre 1751; MC/ET/XVII/800
      Nom, qualité: (M.) Bongren ou Bongrain, Gabriel (bourgeois de Paris).
      Nom, qualité: (M.) Fermond, Jean Pierre.
      Relations: père de l'intervenant 3.
      Nom, qualité: (M.) Fermond, Jacques.
      Profession: lieutenant de sénéchaussee.
      Domicile: Montpellier.
      Relations: fils de l'intervenant 2
    - Sous-bail, maison, Villecresnes., 29 septembre 1751; MC/ET/XVII/800
      Nom, qualité: (M.) Doyen, Francois.
      Profession: horloger.
      Nom, qualité: (M.) Boireau, Antoine.
      Domicile: Villecresnes
    - Vente, terre, Vitry., 30 septembre 1751; MC/ET/XVII/800
      Nom, qualité: (M.) Michault, Jean.
      Domicile: Vitry.
      Nom, qualité: (M.) Bouquet, Jean Baptiste.
      Domicile: Vitry
    - Inventaire après décès de Marie Françoise Delamare, épouse de Pierre Magnien., 30 septembre 1751; MC/ET/XVII/800
      Nom, qualité: (Mme ou Mlle) Delamare, Marie Françoise.
      Nom, qualité: (M.) Magnien, Pierre (bourgeois de Paris).
      inventaire après décès; Delamare, Marie Françoise; Magnien, Pierre
    - Rente, constitution., 1er octobre 1751; MC/ET/XVII/800
      Nom, qualité: (M.) Vaurillon de Lestang de, Gabriel.
      Domicile: Beyssac-en-Quercy.
      Nom, qualité: (M.) Ramez de Sugny de, Francois Marie Vital.
      Domicile: Metz
    - Cautionnement, bail judiciaire maison, Soissons., 1er octobre 1751; MC/ET/XVII/800
      Nom, qualité: (M.) Delaloere, Andre Francois.
      Nom, qualité: (M.) Billot, Francois (bourgeois de Paris).
      Profession: régisseur des saisies reelles de la cour des aides.
    - Inventaire après décès de Catherine Charlotte Brussel, épouse de Paul Janty., 1er octobre 1751; MC/ET/XVII/800
      Nom, qualité: (Mme ou Mlle) Brussel, Catherine Charlotte.
      Nom, qualité: (M.) Janty, Paul.
      Profession: sellier.
      inventaire après décès; Brussel, Catherine Charlotte; Janty, Paul
    - Marche de travaux, transformation de maison, Paris, quai d'Orleans., 1er octobre 1751; MC/ET/XVII/800
      Nom, qualité: (M.) Mercier, Nicolas.
      Nom, qualité: (M.) Guesnon, Jean.
      Nom, qualité: (M.) Daminois.
    - Rente, constitution., 2 octobre 1751; MC/ET/XVII/800
      Nom, qualité: (M.) Aunillon, Pierre Nicolas (chevalier).
      Profession: president d'election.
      Nom, qualité: (M.) Rigaud, Jacques.
      Profession: grainier.
    - Vente, terre, Paris, faubourg Saint-Marcel., 3 octobre 1751; MC/ET/XVII/800
      Nom, qualité: (Mme ou Mlle) Baupin, Anne Francoise.
      Nom, qualité: (M.) Magnier, Jean.
      Nom, qualité: (M.) Rousseau, Louis.
    - Succession, renonciation., 3 octobre 1751; MC/ET/XVII/800
      Nom, qualité: (M.) Thomas, Thomas Pierre.
    - Vente, fonds de boutique de sellier, Paris., 4 octobre 1751; MC/ET/XVII/800
    - Bail, transport., 5 octobre 1751; MC/ET/XVII/800
      Nom, qualité: (M.) Madelin, Jean Baptiste (bourgeois de Paris).
      Nom, qualité: (M.) Mellian de, Sebastien (bourgeois de Paris).
    - Notoriete, nom., 5 octobre 1751; MC/ET/XVII/800
      Nom, qualité: (M.) Richer, Adrien Pierre (bourgeois de Paris).
    - Quittance., 5 octobre 1751; MC/ET/XVII/800
      Nom, qualité: (Mme ou Mlle) Langlois, Anne.
      Nom, qualité: (M.) Billet, Gaspard Louis.
      Profession: jardinier (maître).
      Nom, qualité: (Mme ou Mlle) Debaune, Catherine.
    - Cautionnement, bail judiciaire maison, Charly., 6 octobre 1751; MC/ET/XVII/800
      Nom, qualité: (M.) Piquais, Pierre.
      Nom, qualité: (M.) Jardins, Jacques (bourgeoi de Paris).
    - Notoriete, absence., 6 octobre 1751; MC/ET/XVII/800
      Nom, qualité: (M.) Masson, Pierre.
      Profession: couverturer (compagnon).
    - Cautionnement, biens immobiliers, Saint-Cyr-les-Vignes., 7 octobre 1751; MC/ET/XVII/800
      Nom, qualité: (M.) Ranvier de Bellegarde, Anne.
      Profession: conseiller à la cour des monnaies.
      Domicile: Lyon.
      Nom, qualité: (M.) Sudan, Jean Nicolas (bourgeois de lyon).
    - Succession, notoriete., 7 octobre 1751; MC/ET/XVII/800
      Nom, qualité: (M.) Tronchet, Etienne.
      Profession: religieux benardin.
      Domicile: Pontigny, abbaye
    - Notoriete., 8 octobre 1751; MC/ET/XVII/800
      Nom, qualité: (M.) Pierre Dit Lacour, Pierre Louis.
      Profession: gazier.
    - Notoriete, nom., 8 octobre 1751; MC/ET/XVII/800
      Nom, qualité: (Mme ou Mlle) Godaille, Marie Anne.
      Nom, qualité: (M.) Longuemar, Jean Jacques.
      Profession: tapissier (compagnon).
    - Testament., 9 octobre 1751; MC/ET/XVII/800
      Nom, qualité: (Mme ou Mlle) Retore, Marie Marguerite.
    - Bail, marais, Paris, rue de Charenton., 10 octobre 1751; MC/ET/XVII/800
      Nom, qualité: (M.) Lambelin, Jean Baptiste.
    - Quittance., 10 octobre 1751; MC/ET/XVII/800
      Nom, qualité: (M.) Gallois, Jacques Charles.
      Nom, qualité: (Mme ou Mlle) Parin, Marguerite.
      Nom, qualité: (M.) Parin, Antoine.
    - Quittance., 11 octobre 1751; MC/ET/XVII/800
      Nom, qualité: (Mme ou Mlle) Fricot, Jeanne.
      Nom, qualité: (M.) Fontenilliat, Adrien Rene.
      Profession: bourrelier (maître).
    - Mariage., 11 octobre 1751; MC/ET/XVII/800
      Nom, qualité: (M.) Letourneur, Jacques Francois (bourgeois de Paris).
      Nom, qualité: (Mme ou Mlle) Maunoury, Marie Genevieve.
    - Vente, terre, Villejuif., 12 octobre 1751; MC/ET/XVII/800
      Nom, qualité: (Mme ou Mlle) Barrier, Marie Madeline.
      Nom, qualité: (Mme ou Mlle) Barrier, Marie Therese.
      Nom, qualité: (M.) Rousseau, Luis.
    - Bail, boutique, Paris, rue Saint-Antoine., 12 octobre 1751; MC/ET/XVII/800
      Nom, qualité: (M.) Hebuterne, Antoine Pierre.
      Nom, qualité: (M.) Baudot, Paul.
      Profession: marchad de vin.
    - Don mutuel., 13 octobre 1751; MC/ET/XVII/800
      Nom, qualité: (M.) Tramblin, Charles Andre.
      Profession: peintre du roi.
      Nom, qualité: (Mme ou Mlle) Deneumaison, Anne Ursule.
    - Depot de pieces., 13 octobre 1751; MC/ET/XVII/800
      Nom, qualité: (M.) Hombert, Pierre Gery (bourgeois de Paris).
    - Procuration., 14 octobre 1751; MC/ET/XVII/800
      Nom, qualité: (M.) Brelut de La Grange, Cesar.
      Profession: notaire au chatelet,marguillier.
      Domicile: Paris, eglise Saint-Etienne-du-Mont.
      Nom, qualité: (M.) Mulot, Valentin (bourgeois de Paris).
    - Rente, constitution., 15 octobre 1751; MC/ET/XVII/800
      Nom, qualité: (M.) Moreau Des Rivaux, Francois Antoine.
      Domicile: Clamecy.
      Nom, qualité: (M.) Leblanc, Francois Simon.
      Profession: commissaire au Châtelet.
    - Cautionnement, bail judiciaire srie, Neuvy-St-Sepulchre., 15 octobre 1751; MC/ET/XVII/800
      Nom, qualité: (M.) Vanel, Nicolas Henri (bourgeois de Paris).
      Nom, qualité: (M.) Maingault, Jacques.
      Domicile: Berry.
    - Procuration, depot., 15 octobre 1751; MC/ET/XVII/800
      Nom, qualité: (Mme ou Mlle) Gastellier, Catherine.
      Profession: jouarre.
      Nom, qualité: (M.) Bazier, Pierre Andre Francois.
      Profession: boucher.
      Domicile: Decede.
      Nom, qualité: (M.) Lair, Francois (bourgeois de Paris).
    - Quittance., 15 octobre 1751; MC/ET/XVII/800
      Nom, qualité: (Mme ou Mlle) Maucherat de Longpre, Marie Madeleine.
      Nom, qualité: (M.) Fouche de Vieillecourt, Pierre Jacques Louis.
    - Notoriete, veuvage., 16 octobre 1751; MC/ET/XVII/800
    - Bail, maison, Paris, rue de Bievre., 16 octobre 1751; MC/ET/XVII/800
      Nom, qualité: (M.) Merigot de Treigny, Jean Baptiste.
      Nom, qualité: (Mme ou Mlle) Dufour, Marie Anne.
      Nom, qualité: (M.) Chevalier, Michel.
      Profession: faiencier (marchand).
    - Vente, domaine, Raviers (les) (gien (election)))., 16 octobre 1751; MC/ET/XVII/800
      Nom, qualité: (M.) Moreau Des Raviers, Etienne Andre (écuyer).
      Nom, qualité: (M.) Moreau Des Rivaux, Francois Antoine (écuyer).
    - Quittance., 16 octobre 1751; MC/ET/XVII/800
      Nom, qualité: (M.) Dosseur, Jacques.
      Relations: fils de l'intervenant 2.
      Relations: père de l'intervenant 1
    - Succession, renonciation., 17 octobre 1751; MC/ET/XVII/800
      Nom, qualité: (M.) Caresme, Andre.
      Profession: brasseur (garcon).
    - Mariage., 17 octobre 1751; MC/ET/XVII/800
      Nom, qualité: (M.) Bernard, Charles Adrien (bourgeois).
      Nom, qualité: (Mme ou Mlle) Coquille, Angelique Helene.
    - Quittance., 18 octobre 1751; MC/ET/XVII/800
      Nom, qualité: (M.) Robin, Olivier.
      Nom, qualité: (Mme ou Mlle) Millard, Jeanne Claude.
    - Quittance., 18 octobre 1751; MC/ET/XVII/800
      Nom, qualité: (M.) Moris, Jacques Gaspard.
      Nom, qualité: (Mme ou Mlle) Legentil, Coraline Therese.
      Nom, qualité: (M.) Le Boutheille, Jean Baptiste (chevalier).
    - Procuration., 18 octobre 1751; MC/ET/XVII/800
      Nom, qualité: (M.) Guillot Du Saulce, Pierre.
      Profession: fermier receveur general.
      Domicile: Chatillon-sur-Loing (duche).
      Nom, qualité: (M.) Courville, Antoine Robert.
    - Quittance., 19 octobre 1751; MC/ET/XVII/800
      Nom, qualité: (M.) Poupellier Destouches, Nicolas (ourgeois de Paris).
    - Mariage., 19 octobre 1751; MC/ET/XVII/800
      Nom, qualité: (M.) Richard, Claude Rene.
      Nom, qualité: (Mme ou Mlle) Lebas, Marie Claude.
    - Bail, maison, Paris, rue Mouffetard., 20 octobre 1751; MC/ET/XVII/800
      Nom, qualité: (M.) Pourcheesse de Vertiere, Pierre (chevalier).
      Profession: president à la chambre des comptes de franche-comte.
      Domicile: Dole.
      Nom, qualité: (M.) Fouquet, Francois.
    - Procuration, depot., 21 octobre 1751; MC/ET/XVII/800
      Nom, qualité: (M.) Hercules D', Paul.
      Domicile: Raguse.